# 紧急求助陈老师,关于利率掉期及远期结汇报表确认

提问人：wangxu811024 时间：2010-04-28 18:01:47
(1)A公司有借款 1000 万美元,利率为浮动利率LIBOR+1.5%,为降低风险,与B银行签订利率掉期合约.名义本金 1000 万美元 ,A公司以LIBOR+1.5%利率换B银行固定利率5%利率(假设). (2)C公司于 2009 年 2 月 4 日与D银行签订美元兑欧元的远期业务协议，根据协议规定公司于 2009 年 5 月 8 日以1540.8万美元购入 1200 万欧元（欧元兑美元汇率1.284）。 问题: (1)在合同签订日期,如何做账处理,怎么区别金融衍生工具是交易性金融资产还是交易 性金融负债? (2)初始入账的公允价值如何计算?如,利率掉期合约的价值是怎么计算的?是合约本身的价值还是债权债务的价值? (以下是某公司的附注中披露内容:本公司金融衍生工具——利率掉期合约公允价值确认方法为：
公司以金融机构对金融衍生工具——利率掉期合约在资产负债表日的报价认定为该金融衍生工具的公允价值，并将根据一贯性原则以后期间均采用该方法确认其公允价值。)
[ 本帖最后由 wangxu811024 于 2010-4-28 18:33 编辑 ]

回答人：chenyiwei
回复 楼主 wangxu811024 的帖子你这个问题实际上涉及到两个问题：一是嵌入衍生工具的拆分；二是衍生工具公允价值的计量。衍生工具公允价值的计量可能参考报价或者使用估值技术（这个比较专业，我本人对具体的估值技术和假设也没有专门研究过，四大内部都有专门的金融工具估值部门负责，但国内所目前在此方面都还是比较薄弱），根据估价结果为正还是为负确定为金融资产或金融负债。衍生工具的估值不包括其所被嵌入的债权债务的价值，仅指该衍生工具自身的独立价值。

回答人：chenyiwei
回复 藤椅 wangxu811024 的帖子这里有一个比较麻烦的问题：如果不能确定公允价值，也就无法估计其对被审计的财务报表整体影响的重要性大小，除非涉及的本金金额很小，或者其他依据常识就可以判断对报表整体的影响远远低于重要性水平的情形，否则还是应当尽可能取得公允价值。

回答人：chenyiwei
回复 报纸 wangxu811024 的帖子 1 、如果初始计量时公允价值不为零，需要以公允价值计入交易性金融资产和交易性金融负债的，则表明企业需支付一定的对价才能取得该项金融工具（否则就不是公允的交易）。因此，对应的科目就是所支付的对价。如果对价并非单独支付，而是包含在一项一揽子交易的综合对价中，则需要把该项综合对价按一定的合理基础予以分拆，将部分对价归属于该项衍生工具。 2 、实际交割时的损益，在没有使用套期会计方法的情况下，应计入投资收益，并将以前期间累计确认于公允价值变动损益中的持有期间公允价值变动自“公允价值变动损益”转入投资收益。 3 、你所引用的处理方法在一定程度上可以用于估计衍生工具的公允价值。很多衍生工具都有内在价值可以作为估算公允价值的起点和基础，例如远期合同的内在价值等于资产负债表日所预计的交割日标的物市场价值（现货或现汇价值）与合同约定的交易价格之间的差异。

提问人：Alisa_wang 时间：2013-03-25 21:47:34
回复 chenyiwei 的帖子
（ 1 ）陈老师，远期结汇业务，如果期末是浮盈，计入交易性金融资产科目，具体应该是哪类呢？“指定为以公允价值计量且其变动计入当期损益的金融资产”还是“衍生金融资产”呢？ （ 2 ）企业的利率掉期业务，认定为有效套期，公允价值计入资本公积。那该掉期业务属于衍生金融工具吗？

回答人：chenyiwei
1 、衍生金融资产。 2 、也是衍生工具。

提问人：呼叫帮助 时间：2018-04-16 21:19:52
A公司与B银行于 2014 年 7 月做了一笔货币掉期业务，生效期2014.7.1，A公司于生效日支付B银行CNY1000万，B银行支付A公司USD160万，交换日为2015.7.2，A公司于交换日支付B行USD160万，B行付A公司CNY1000万。在此期间，A公司按照USD本金 160 万支付B行2.0%（年息）的利息，而B银行按照CNY本金 1000 万支付A公司3.0%（年息）的利息。 请较陈版该笔业务该如何进行会计处理？

回答人：chenyiwei
应分拆为以下两笔业务分别进行会计处理： 1 、本金为USD 160万，年息2%的借款（外币借款，年末需确认汇兑损益）； 2 、一年后交割、约定交割汇率为6.25的远期外汇合约。